臺灣士林地方法院民事裁定
110年度消債更字第129號
債  務  人  賴星丞即賴毓岳
上列債務人聲請更生事件，本院裁定如下：
    主  文
債務人甲○○○○○○自民國一一０年十二月二十八日十七時起開始更
生程序。
命司法事務官進行本件更生程序。
    理  由
一、按債務人不能清償債務或有不能清償之虞，且無擔保或無優
    先權之本金及利息債務總額未逾新臺幣（下同）1,200萬元
    者，於法院裁定開始清算程序或宣告破產前，得向法院聲請
    更生；法院開始更生程序之裁定，應載明其年、月、日、時
    ，並即時發生效力；法院裁定開始更生程序後，得命司法事
    務官進行更生程序；必要時，得選任律師、會計師或其他適
    當之自然人或法人一人為監督人，觀諸消費者債務清理條例
    （下稱消債條例）第3條、第42條第1項、第45條第1項、第1
    6條規定自明。
二、聲請意旨略以：伊有不能清償債務情事，前已向本院聲請與
    最大債權金融機構調解，惟調解不成立。又伊無擔保或無優
    先權之本金及利息債務總額未逾1,200萬元，且未經法院裁
    定開始清算程序或宣告破產，爰依法聲請更生等語。
三、查債務人主張之上開事實，業據提出債務人民國107至109年
    度綜合所得稅各類所得資料清單（見本院卷第37頁至第39頁
    、第165頁）、勞工保險被保險人投保資料表（見本院卷第4
    9頁至第51頁、第183頁至第185頁）、全國財產稅總歸戶財
    產查詢清單（見本院卷第53頁）、薪資證明（見本院卷第59
    頁至第61頁、第173頁至第181頁）、108年6月起迄今之存摺
    內頁影本及帳戶交易明細（見本院卷第63頁至第69頁、第10
    7頁至第171頁）、南山人壽保險股份有限公司（下稱南山人
    壽公司）保險單（見本院卷第71頁）、中華民國人壽保險商
    業同業公會查詢單（見本院卷第73頁）、新光行銷股份有限
    公司動產查封通知函（見本院卷第75頁）、調解不成立證明
    書（見本院卷第77頁）、財團法人金融聯合徵信中心當事人
    綜合信用報告暨債務清理條例前置協商專用債權人清冊（見
    本院卷第79頁至第93頁）、臺灣屏東地方法院109年5月15日
    屏院進民執宇字第109司執22164號執行命令（見本院卷第95
    頁至第97頁）、汽車行車執照（見本院卷第99頁）、統一發
    票及繳費收據（見本院卷第101頁至第119頁、第187頁至第1
    93頁）、房租付款證明及房屋租賃契約書（見本院卷第123
    頁至第129頁、第195頁）、全戶戶籍謄本（見本院卷第131
    頁至第133頁）、應受扶養人賴詩涵之107至108年度綜合所
    得稅各類所得資料清單（見本院卷第41頁至第43頁）、全國
    財產稅總歸戶財產查詢清單（見本院卷第55頁）、學生證（
    見本院卷第121頁）為證，且有南山人壽公司110年7月13日(
    110)南壽保單字第C2005號函所附保單明細資料（見本院卷
    第197頁至第211頁）、臺灣臺北地方法院110年度建字第120
    號民事裁定（見本院卷第213頁至第214頁）可稽，復據本院
    調取本院109 年度司消債調字第398號債務人消費者債務清
    理事件全卷核閱無誤。參酌債務人現年52歲，居住在臺北市
    南港區，每月薪資平均約3萬3,000元乙節，為其自陳明確（
    見本院卷第23頁），且有上載債務人全戶戶籍謄本、薪資證
    明可憑。其每月可處分所得扣除債務人自陳之每月必要生活
    費用2萬元、未成年子女1人扶養費1萬2,000元後，僅剩餘1,
    000元，且名下除無殘值之汽車1輛、價值約2萬8,000元之機
    車1輛及保單解約金數額1萬9,039元外，別無其他財產，則
    以債務人陳報之債務總金額已達208萬4,903元（見本院卷第
    27頁），經綜合評估債務人財產、信用及勞力等狀況，堪認
    債務人確有不能清償債務情事。此外，復查無消債條例第6
    條第3項、第8條或第46條各款所定駁回更生聲請之事由，是
    債務人聲請更生，自屬有據。爰依首揭規定，裁定其應予開
    始更生程序，並命司法事務官進行本件更生程序。
四、爰裁定如主文。　　　　　　　　　　　
中　　華　　民　　國　　110 　年　　12　　月　　28　　日
                  民事第三庭  法  官  林靖淳
以上正本係照原本作成。
本件裁定不得抗告。
中　　華　　民　　國　　110 　年　　12　　月　　28　　日
                              書記官  洪忠改